# 购买生产线评估值溢价部分是否可以形成商誉

提问人：CCDANDING 时间：2017-08-22 20:45:22
假设：A公司向B公司购买X生产线(非关联方)，包括该生产线的存货、固定资产、专利技术、在手订单、客户渠道等。协议价款 2200万元。后因执行业绩和渠道对赌条款，退回 500 万元。B向A公司开具 1700 万元发票。转让日评估报告显示，有形资产价值 1100 万元，无形资产价值 200 万元。 请问：在A公司报表上是否可以将支付价款与评估价值的差确认为商誉。是否可以将 500 万元确认为营业外收入。

回答人：chenyiwei
1 、在A公司报表上是否可以将支付价款与评估价值的差确认为商誉。但请注意根据《企业会计准则解释第 5 号》第一条规定充分识别和恰当计量满足“可辨认性标准”的被购买方无形资产。 2 、可以将 500 万元作为或有对价的公允价值变动损益计入营业外收入。 但因为原定的业绩指标未完成，表明其盈利能力不及预期，应充分、谨慎地考虑上述商誉（也可能包括无形资产和有形资产）的减值问题。